# 交易性金融资产

提问人：442462834 时间：2019-07-29 01:23:28
请教下财务报表中交易性金融资产和以公允价值计量且其变动计入当期损益的金融资产在填列时如何区分？

回答人：chenyiwei
交易性金融资产——适用于本年度已经执行新金融工具准则的母公司和子公司；
以公允价值计量且其变动计入当期损益的金融资产——适用于尚未执行新金融工具准则的母公司和子公司。